---
title: "Laboratorio 2 - Alan Hurtarte"
output:
  html_document:
    df_print: paged
---
## 19000590
```{r include=FALSE}
#install.packages('dplyr')
#install.packages("ggplot2")
library(dplyr)
library(ggplot2)
```
## Variables
* **datetime** - hourly date + timestamp
* **season** - 1 = spring, 2 = summer, 3 = fall, 4 = winter
* **holiday** - whether the day is considered a holiday
* **workingday** - whether the day is neither a weekend nor holiday
* **weather** - 
  * 1: Clear, Few clouds, Partly cloudy, Partly cloudy 
  * 2: Mist + Cloudy, Mist + Broken clouds, Mist + Few clouds, Mist 
  * 3: Light Snow, Light Rain + Thunderstorm + Scattered clouds, Light Rain + Scattered clouds 
  * 4: Heavy Rain + Ice Pallets + Thunderstorm + Mist, Snow + Fog
* **temp** - temperature in Celsius
* **atemp** - “feels like” temperature in Celsius
* **humidity** - relative humidity
* **windspeed** - wind speed
* **casual** - number of non-registered user rentals initiated
* **registered** - number of registered user rentals initiated
* **count** - number of total rentals

---

```{r echo=TRUE}
dataset<-read.csv('demandaBicis.csv', encoding = 'UTF-8')
dataset
```
---

## 1.-  ¿Que mes es el que tiene la mayor demanda?

```{r echo = TRUE}
Sub1.dataset <- dataset %>%
  select(dteday, casual, registered, cnt) %>%
  mutate(Date = format(as.Date(dteday), "%m-%Y")) %>%
    group_by(Date) %>%
      summarise(Casual = sum(casual), Registered = sum(registered), Total = sum(cnt)) %>%
        arrange(-Total)

Sub1.dataset
```
### Respuesta
 `El mes con mayor es demanda es septiembre del 2012 (9/2012)`
 
---

## 2.- ¿Que rango de hora es la de mayor demanda?

```{r echo=TRUE}
Sub2.dataset <- dataset %>%
  select(dteday ,hr, casual, registered, cnt) %>%
    group_by(hr) %>%
      summarise(Casual = sum(casual), Registered = sum(registered), Total = sum(cnt)) %>%
        arrange(-Total)
Sub2.dataset
```

### Respuesta
 `Como se puede observar en la tabla superior el rango con mayor demandas es de 17 a 18 horas, con un rango de demanda (309772, 336860)`

---

## 3.- ¿Que temporada es la mas alta?

```{r echo=TRUE}
Sub3.dataset <- dataset %>%
  select(season, casual, registered, cnt) %>%
    mutate(Season = case_when(season == 1 ~ 'Spring',
        season == 2 ~ 'Summer',
        season == 3 ~ 'Fall',
        season == 4 ~ 'Winter')) %>%
      group_by(Season) %>%
        summarise(Casual = sum(casual), Registered = sum(registered), Total = sum(cnt)) %>%
          arrange(-Total)
Sub3.dataset
```

### Respuesta
 `La temporada con mas demanda es Fall con 1061129. Se puede apreciar mejor con la grafica del inciso 8`

---

## 4.- ¿A que temperatura baja la demanda?

```{r echo=TRUE}
Sub4.dataset <- dataset %>%
  select(temp, atemp, casual, registered, cnt) %>%
    mutate(Temp = ((temp + atemp) / 2)*100 ) %>%
      group_by(Temp) %>%
        summarise(Casual = sum(casual), Registered = sum(registered), Total = sum(cnt)) %>%
          arrange(Total)
Sub4.dataset
```

### Respuesta
`Si se toma el supuesto que una demanda baja sea menor a 100. La demanda es significativamente baja cuando hay mucho calor o mucho frio, por ejemplo debajo de 20ª o arriba de 40ª`

---

## 5.- ¿A que humedad baja la demanda?

```{r echo=TRUE}
Sub5.dataset <- dataset %>%
  select(hum, casual, registered, cnt) %>%
    group_by(hum) %>%
      summarise(Casual = sum(casual), Registered = sum(registered), Total = sum(cnt)) %>%
        arrange(Total)
Sub5.dataset
```

### Respuesta
`Si se toma el supuesto que una demanda baja sea menor a 100. Con la humedad abajo de 0.1 baja significativamente a 100 la demanda`

---

## 6.- ¿Que condiciones serian ideales para nuestra demanda?

```{r echo=TRUE}
getmode <- function(v) {
 uniqv <- unique(v)
 uniqv[which.max(tabulate(match(v, uniqv)))]
}
Sub6.dataset.al <- dataset %>%
  select(season, temp, hr, weekday, cnt,weathersit) %>%
    filter(cnt > 700)
Sub6.dataset.al


Sub6.dataset.workingday <- dataset %>%
  select(workingday, cnt) %>%
  filter(cnt > 700 & workingday == 1)
nrow(Sub6.dataset.workingday)

Sub6.dataset.noworkingday <- dataset %>%
  select(workingday, cnt) %>%
  filter(cnt > 700 & workingday == 0)
nrow(Sub6.dataset.noworkingday)

Sub6.dataset.holiday <- dataset %>%
  select(holiday, cnt) %>%
  filter(cnt > 700 & holiday == 1)
nrow(Sub6.dataset.holiday)

Sub6.dataset.noholiday <- dataset %>%
  select(holiday, cnt) %>%
  filter(cnt > 700 & holiday == 0)
nrow(Sub6.dataset.noholiday)

Sub6.dataset.mode.weekday <- dataset %>%
  select(weekday, cnt) %>%
  filter(cnt > 700) %>%
  select(weekday) %>%
    mutate(Moda = getmode(weekday))
Sub6.dataset.mode.weekday

Sub6.dataset.mode.hr <- dataset %>%
  select(hr, cnt) %>%
  filter(cnt > 700) %>%
  select(hr) %>%
    mutate(Moda = getmode(hr))
Sub6.dataset.mode.hr


Sub6.dataset.mode.weathersit <- dataset %>%
  select(weathersit, cnt) %>%
  filter(cnt > 700) %>%
  select(weathersit) %>%
    mutate(Moda = getmode(weathersit))
Sub6.dataset.mode.weathersit

```

### Repuestas
`Tomando un punto con mas de 700 de demanda como buena demanda.`

  * Debe ser un dia laboral
    * 32 resultados en dia no laboral
    * 288 resultados en dia laboral
  * Debe ser dia no holiday
    * 1 resultado en holiday
    * 319 resultados en no holiday
  * La moda del dia de la semana es 4, el cual es jueves
  * La moda de la hora es 17
  * La moda de la situación del clima es 1 (Clear, Few clouds, Partly cloudy, Partly cloudy)
 
 ---
 
## 7.- Realice una gráfica de la densidad de temperatura.

```{r echo=TRUE}
Sub7.dataset.all <- dataset %>%
  select(temp, atemp) %>%
    arrange(temp)
Sub7.dataset.all

Sub7.density<- density(Sub7.dataset.all$temp)
Sub7.density
plot(Sub7.density, main="Densidad de Temperatura", col = 'red')
```
 
---

## 8.- Con una gráfica explique en que temporada hubieron mas rentas de bicicletas.
 
```{r echo=TRUE}
Sub8.dataset <- dataset %>%
  select(season, casual, registered, cnt) %>%
    mutate(Season = case_when(season == 1 ~ 'Spring',
        season == 2 ~ 'Summer',
        season == 3 ~ 'Fall',
        season == 4 ~ 'Winter')) %>%
      group_by(Season) %>%
        summarise(Casual = sum(casual), Registered = sum(registered), Total = sum(cnt) / 1000) %>%
          arrange(-Total)
Sub8.dataset

barplot(Sub8.dataset$Total,
        main="Demanda por season",
        xlab="Temporada",
        ylab="Demanda (k)",
        col= heat.colors(nrow(Sub8.dataset)),
        names.arg = Sub8.dataset$Season)
``` 
 
---

## 9.- Con una gráfica, que temperatura en que temporada producen una mayor renta de bicicleteas (Hint: heatmap).
 
```{r echo=TRUE}

Sub9.dataset <- dataset %>%
  select(temp, atemp, cnt, season) %>%
    mutate(Temp = round(((temp + atemp) / 2)*100) ) %>%
      mutate(Season = case_when(season == 1 ~ 'Spring',
            season == 2 ~ 'Summer',
            season == 3 ~ 'Fall',
            season == 4 ~ 'Winter')) %>%
        select(Temp, Season, Total = cnt) %>%
          arrange(Temp)
Sub9.dataset

ggplot(Sub9.dataset, aes(x = Season, y = Temp, fill = Total)) + geom_tile() + scale_fill_gradientn(colours = cm.colors(7))

```

---

## 10.- Muestre una gráfica de barras de día de la semana por bicicletas rentas, pero muestre en la misma barra cuantas rentas fueron por usuarios casuales y cuentas por usuarios registrados.

```{r echo=TRUE}
Sub10.dataset <- dataset %>%
  select(dteday, casual, registered, cnt) %>%
    mutate(Date = weekdays(as.Date(dteday))) %>%
      select(Date, casual, registered, cnt) %>%
        group_by(Date) %>%
          summarise(Casual = sum (casual), Registered = sum(registered), Total = sum(cnt))

Sub10.dataset

data <- rbind(Sub10.dataset$Casual,Sub10.dataset$Registered)

barplot(data / 1000,
        main="Demanda por dia",
        xlab="Dia",
        ylab="Demanda (k)",
        col= cm.colors(nrow(Sub8.dataset)),
        names.arg = Sub10.dataset$Date,
        cex.names=0.8,
        beside=T)


barplot(data / 1000,
        main="Demanda por dia",
        xlab="Dia",
        ylab="Demanda (k)",
        col=c("chartreuse", "blue4"),
        cex.names=0.8,
        names.arg = Sub10.dataset$Date)

```



 
 